臺灣高等法院刑事判決　　　　　　　　 94年度上易字第796號
上　訴　人　臺灣宜蘭地方法院檢察署檢察官
被　　　告　乙○○
選任辯護人　胡鳳嬌律師
上列上訴人，因被告竊佔案件，不服臺灣宜蘭地方法院，93年度
易字第435號，中華民國94年3月31日第一審判決（起訴案號：臺
灣宜蘭地方法院檢察署93年度偵續字第1號），提起上訴，本院
判決如下：
    主  文
原判決撤銷。
乙○○意圖為自己不法之利益，而竊佔他人之不動產處拘役肆拾
日，如易科罰金以佰元折算壹日。
    事  實
乙○○與被害人甲○○為同胞兄弟關係，林貽民明知門牌號碼宜
蘭縣宜蘭市○○○路三八七號房屋右棟（如附圖所示右屋部分，
稅籍號碼00000000000號，下簡稱系爭房屋）為甲○○所有，竟
基於意圖自己不法之利益，先於民國92年3月24日率同不知情之
鎖匠將系爭房屋大門門鎖一具，如附圖所示系爭房屋內編號A、B
之房間門鎖三具予以拆除毀損，侵入系爭房屋，並將自己所有之
私人物品置放於系爭房屋內，而竊占之。經被害人甲○○將之移
置系爭房屋相鄰之祖宅內（如附圖所示在屋）惟林胎民復於92年
4月6日進入祖宅，將如附圖所示分隔系爭房屋與祖宅之前後隔門
以及編號B房間內之門鎖毀損拆除，將私人物品置系爭房屋編號A
之房間內，繼續竊占。案經被害人甲○○訴由宜蘭縣警察局宜蘭
分局報請台灣宜蘭地方法院檢察署檢察官偵查起訴。
    理  由
一、訊據被告否認犯罪，但查被告對於上述時地更換門鎖將私人
    物品搬入系爭房屋以及拆除隔門等情，於偵查中坦承不諱，
    惟始終辯稱系爭房屋係其祖宅其有取使用，且告訴人所指房
    屋已不存在云云。
二、經查：
  (一)系爭房屋即附圖所示右屋為告訴人於64年5月24日向案外人
    葉炎能購買所取得此有建築改良物買賣所有權移轉契約書及
    稅籍繳納義務人變更登記函（見宜蘭縣稅捐稽徵處第二課64
    年7月2日宜稅二課字第23849號函），且該系爭房屋原稅籍
    號碼為9523號其後變更為00000000000號此有宜蘭縣稅損稽
    徵處94年10月26日宜稅財字第0940000265號函附件稅籍登記
    表在卷可憑，則系爭房屋存在乃為不爭之事實。
  (二)另查系爭房屋相鄰之原林焰灶所有，其稅籍編號為9524號，
    其變更為00000000000號，此亦有上揭宜蘭稅捐稽徵處函附
    件稅籍登記表在卷可參，且該房屋於92年拆除改建，於92年
    6月9日稅籍改為00000000000號亦同附件所註明。且二棟房
    屋面積不同，亦有同函附件房屋稅籍證明書各1紙可佐。顯
    見此係另一建物與上揭稅籍自始即分別為9523、9524號，自
    不容混淆。
  (三)稅籍9523號即原葉炎能所有售予告訴人之系爭房屋92年5月5
    日改建面積37㎡，稅籍號碼為00000000000號，稅籍9524原
    林焰灶所有房屋92年6月19日改建，面積為42.1㎡稅籍更改
    為00000000000號此二稅籍不同之房屋相鄰並存，此等有宜
    蘭縣房屋稅籍登記表二紙房屋平面圖一紙可稽（見原審卷72
    頁、73頁、74頁）又00000000000號原林焰灶所有房屋為告
    訴人所改建亦有房屋增改建使用情形申報書可憑（見原審卷
    76頁）益見系爭房屋與原林焰灶所有之相鄰房屋分別有在且
    各有所有人，被告所辯重建後告訴人房屋已不存在云云，容
    有誤會。
    綜上各節所述，系爭房屋既為告訴人所有，且未允許被告使
    用，被告竟將門鎖更換，放置私人物品以及拆除隔門等，其
    犯行應足認定。
三、核被告所為係犯刑法第三百五十四條毀損罪、第三百二十條
    第二項竊佔罪，二罪間有方法、目的之牽連關係，應論以刑
    法第三百二十條第二項之竊佔罪，又被告雖先於92年3月24
    日更換門鎖搬入私人物品，復於94年4月6日再度搬入物品竊
    占，唯此乃被告基於一個犯罪故意及一個行為所完成之竊占
    ，應係竊占行為之繼續為單一之犯罪，公訴人認應成立連續
    犯容有誤解，併此敘明。
四、原審未察遽依被告所辯而為無罪判決，自有未洽，公訴人上
    訴意旨指摘原判決不當為有理由，應由本院撤銷，爰審酌被
    告之素行、智識程度，和被害人之關係以及犯罪之動機、目
    的、手段、危害之程度、犯罪後之態度等一切情將，量處拘
    役肆拾日，如易科罰金以佰元折算壹日，藉以薄懲。
五、公訴意旨另指被告另觸犯刑法第306條第1項侵入住宅罪，查
    被告於侵占不動產之時，告訴人並未居住於該處核與該條項
    構成要件不符，尚不能證明被告犯該條項之罪，唯公訴人起
    訴意旨認侵入住宅罪與前開論罪部分有方法、目的之牽連關
    係，爰不另為無罪之諭知。
六、據上論斷，應依刑事訴訟法第369條第1項前段、第364條、
    第299條第1項前段，刑法第320條第2項、第1項、第354條、
    第55條、第41條第1項，罰金罰鍰提高標準條例第1條前段、
    第2條判決如主文。
本案經檢察官周誠南到庭執行職務。
中　　華　　民　　國　　94　　年　　12　　月　　30　　日
　　　　　　　　　刑事第七庭  審判長法　官 蔡 秀 雄
　　　　　　　　　　　　　　　　　  法　官 周 煙 平
　　　　　　　　　　　　　　　　　  法　官 蔡 光 治
以上正本證明與原本無異。
不得上訴。
                                    書記官 陳 韋 杉
中　　華　　民　　國　　95　　年　　1 　　月　　3 　　日
中華民國刑法第320條第2項
 (普通竊盜罪、竊佔罪)
意圖為自己或第 3 人不法之利益，而竊佔他人之不動產者，依前
項之規定處斷。
